【裁判字號】    89,交易,134
【裁判日期】    890526
【裁判案由】    過失致死
【裁判全文】
臺灣士林地方法院刑事判決                        八十九年度交易字第一三四號
    公  訴  人  臺灣士林地方法院檢察署檢察官
    被      告  丙○○
右列被告因過失致死案件，經檢察官提起公訴（八十八年度偵字第八二三六號），本
院判決如左：
    主  文
丙○○因過失致人於死，處有期徒刑參月，如易科罰金，以參佰元折算壹日。緩刑貳
年。
    事  實
一、丙○○於民國八十八年七月三十一日晚上十一時五十分許，駕駛車牌號碼Ｐ九－
    七○一七號自用小客車，沿台北市○○路由西往東方向行駛，至鄭州路與西寧北
    路口時，應注意車輛行經閃光黃燈號誌路口時，應減速接近，注意安全，小心通
    過，並應注意車前狀況，隨時採取必要之措施，且依當時天候為晴、夜間有照明
    、路面乾躁、無缺陷、無障礙物、視距良好，並無不能注意之情形，竟疏未注意
    左右來車，減速行駛，而貿然直行，適有許淵龍駕駛車號ＥＰ─七一六號營業小
    客車（附載乘客甲○○）沿西寧北路由北往南方向行駛，亦疏未注意車輛行經閃
    光黃燈號誌路口時，應減速慢行，仍貿然以超過三十七公里以上之時速通過路口
    ，致二車在台北市○○路、西寧北路口發生碰撞，致許淵龍胸部挫傷，其受傷後
    旋即報警處理，待警方至現處理後，許淵龍因前開傷害造成其陳舊夾層性動脈瘤
    破裂出血不適，由其趕至現場之子乙○○送醫急救，延至翌日凌晨一時三十五分
    不治死亡。
二、案經台北市政府警察局大同分局報告臺灣士林地方法院檢察署檢察官偵查起訴。
    理  由
一、訊據被告丙○○對於右開時、地駕駛Ｐ九─０一七號自用小客車與許淵龍駕駛車
    號ＥＰ─七一六號營業小客發生碰撞，致許淵龍胸部挫傷，並造成其死亡，且其
    有過失之事實，坦承不諱，並經證人即被害人車上之乘客甲○○證述明確（見偵
    查卷第八頁背面、相驗卷第三十二頁），及被害人之子乙○○指訴車禍後送被害
    人至醫院急救不治死亡之事實綦詳，復有道路交通事故調查報告表、交通事故談
    話紀錄表、道路交通事故補充資料表各一份、車禍現場及車損照片五十五幀在卷
    可考，而被害人許淵龍確因本件車禍受有胸部挫傷，造成其陳舊夾層性動脈瘤破
    裂出血死亡，亦經台灣士林地方法院檢察署檢察官督同法醫師到場相驗屬實，製
    有相驗筆錄、驗斷書、相驗屍體証明書各一份附可參，並經法務部法醫研究所鑑
    定明確，有該所函及所附（８８）法醫所醫鑑字第０八六一號鑑定書一份在卷可
    稽。被告雖辯其已有減速云云，惟證人甲○○警訊中證稱：「我們．．．在行經
    鄭州路口時，丙○○所駕駛之Ｐ九－七○一七號突然從右側衝出來衝撞到我所乘
    坐的計程車的右側。我們當時車速不會很快，但丙○○所駕駛的自用小客車，車
    速很快。」（見偵查卷第八頁背面），於檢察官勘驗時證稱：「我一驚嚇感覺是
    右後方被撞，當天計程車開的不是很快，而對方車速很快，因撞擊力很大。」（
    見相驗卷第三十二頁），而被告於警訊中供稱：「．．．我踩煞車看左邊然後就
    來不及．．．」（見偵查卷第四頁背面），於相驗時並供稱：「．．．有踩煞車
    減速往左邊看，有看到許淵龍來的計程車，有踩煞車煞但煞車不住，就撞上。」
    （見相驗卷第二十一頁背面），加以證人即至現場處理之台北市警察局交通大隊
    警員陳德威於相驗時證稱：「Ｂ車（即被告之自用小客車）是沒有看到煞車痕。
    」（見相驗卷第二十二頁）及卷附警製現場圖確未見到被告之煞車痕等情觀之，
    應認被告當時縱有減速，亦因未注意車前狀況，隨時採取必要之措施，致發現被
    害人車輛前來時已避煞不及，即與被害人之小客車發生碰撞甚明。按車輛行經閃
    光黃燈號誌路口時，應減速接近，注意安全，小心通過，道路交通標誌標線號誌
    設置規則第二百十一條定有明文；又汽車行駛時，駕駛人應注意車前狀況並隨採
    取必要之安全措施，道路交通安全規則第九十四條第三項亦定有明文，被告駕車
    自應注意上開規定，而當時天候為晴、夜間有照明、路面乾躁、無缺陷、無障礙
    物、視距良好，有上開調查報告可參，並無不能注意之情形，其竟疏未注意，貿
    然通過路口，致發現被害人小客車駛來時，已避煞不及，致發生碰撞，並造成被
    害人受傷後死亡，其有過失甚為灼然。本件經送台北市車輛行車事故鑑定委員會
    鑑定及台北市政府交通局覆議結果，均同此認定，此分別有該會函文及八十八年
    十一月二十五日北鑑審字第八八六０二六三二００號鑑定意見書、該局函文及八
    十九年二月二十一日北市交鑑意字第五四０四號覆議意見書各一份附卷供參。被
    告既有過失，且其過失行為與被害人之死亡間復有相當因果關係，本件事證已臻
    明確，被告犯行洵堪認定。至於被害人許淵龍於肇事處之煞車痕，依附卷道路交
    通事故調查報告表所示為八點一公尺，換算其車速至少為三十七、三十八公里左
    右，而被害人所行駛車道之速限為四十公里（參見道路交通事故調查報告表），
    顯見被害人行經該路口時，亦未減速慢行，其對事故之發生亦與有過失，然其與
    有過失仍無解於被告之過失罪責，附此敘明。
二、核被告所為，係犯刑法第二百七十六條第一項過失致死罪。爰審酌被告素行良好
    ，本件事故之發生，被害人亦有過失，被告犯後深具悔意，態度良好，又與被害
    人家屬達成和解等一切情狀，量處如主文之刑，並諭知易科罰金之折算標準。查
    被告前未曾受有期徒刑以上之宣告，有卷附台灣高等法院檢察署刑案紀錄簡覆表
    及臺灣高等法院被告全國前案紀錄表各一份可按，因過失而犯罪，且已與被害人
    家屬達成和解賠償損害，此有和解書在卷足據，經此起訴審判，當知所警愓，信
    無再犯之虞，本院認所宣告之刑以暫不執行為適當，併諭知緩刑二年，以啟自新
    。
據上論斷，應依刑事訴訟法第二百九十九條第一項前段，刑法第二百七十六條第一項
、第四十一條、第七十四條第一款，罰金罰鍰提高標準條例第一條前段、第二條，判
決如主文。
本案經檢察官徐文豪到庭執行職務。
中      華      民      國    八十九    年      五      月    二十六    日
                              臺灣士林地方法院刑事第二庭
                                  法  官  楊  迺  伶
右正本證明與原本無異。
如不服本判決，應於判決送達後十日內，向本院提出上訴狀。
                                  書記官  趙  彩  彤
中      華      民      國      八十九      年    五    月     二十九   日
附錄本案論罪法條。
刑法第二百七十六條第一項：
因過失致人於死者，處二年以下有期徒刑、拘役或二千元以下罰金。


司法院資訊處製作；財團法人民間司法改革基金會備份。
